臺灣花蓮地方法院民事判決　九十一年度訴字第一八九號
　　原　　　告　花蓮縣花蓮市農會
　　法定代理人　戊○○
　　訴訟代理人　甲○○
　　被　　　告　乙○○
　　　　　　　　丙○○
　　訴訟代理人　丁○○
右當事人間請求清償借款事件，本院判決如左：
    主      文
被告應連帶給付原告新台幣佰玖拾貳萬壹仟佰陸拾柒元，及自民國九十一年一月
二十六日起至清償日止，按年息百分之九點二五計算之利息，並自民國九十一年二月
二十七日起至清償日止，其逾期在六個月以內者，按上開利率百分之十，逾期在六個
月以上者，按上開利率百分之二十計算之違約金。
訴訟費用由被告連帶負擔。
本判決第一項得假執行。
    事      實
甲、原告方面：
  一、聲明：除假執行外，如主文所示。
  二、陳述：被告乙○○以其餘被告為連帶保證人，於民國八十六年九月二十六日向
      原告借用新台幣（下同）肆佰拾萬元，約定利息按年息百分之九點二五計算
      ，借款期限自八十六年九月二十六日起至一百零六年九月二十六日止，分二百
      四十期攤還全部借款本息，並約定對於債務之履行未能按期攤還本金或未能按
      月付息時，其借款即視為到期，被告等均承認喪失期限利益，經請求應全部立
      即清償，除了按約定利率付息外，並應自逾期日起，逾期在六個月以內者，按
      上開利率百分之十，超過六個月者，按上開利率百分之二十計付違約金。詎被
      告於借款後未按約定履行債務清償責任，僅繳息至九十一年一月二十六日止，
      本金尚欠佰玖拾貳萬壹仟佰陸拾柒元，屢向被告催討，均置之不理，爰依
      消費借貸及連帶債務之法律關係提起本件訴訟。
  三、證據：提出擔保放款借據影本一紙為證。
乙、被告方面：
  一、聲明：認諾。
  二、陳述：對於原告所提之借據及所載借款金額均無意見，本件借款被告丁○○一
      直有繳款，只是現在無力償還。
    理      由
一、本件原告主張之事實，業據被告認諾，原告並提出擔保放款借據影本一紙為證，
    核屬相符，自堪信為真實。
二、原告依消費借貸及連帶保證契約請求被告連帶給付借款佰玖拾貳萬壹仟佰陸
    拾柒元，及自民國九十一年一月二十六日起至清償日止，按年息百分之九點二五
    計算之利息，並自民國九十一年二月二十七日起至清償日止，其逾期在六個月以
    內者，按上開利率百分之十，逾期在六個月以上者，按上開利率百分之二十計算
    之違約金，為有理由，應予准許。
三、本件係本於被告認諾所為之判決，爰依民事訴訟法第三百八十九條第一項第一款
    之規定，依職權宣告假執行。
四、據上論結，原告之訴為有理由，依民事訴訟法第七十八條、第八十五條第二項、
    第三百八十九條第一項第一款，判決如主文。
中　　　華　　　民　　　國　　九十一　　年　　　九　　　月　　　六　　　日
　　　　　　　　　　　　臺灣花蓮地方法院民事庭
~B法　　　官　林碧玲
右正本証明與原本無異。
如對本判決不服，應於送達後廿日內，向本院提出上訴狀（應抄附繕本）。
~B法院書記官　陳賜福
中　　　華　　　民　　　國　　九十一　　年　　　九　　　月　　　六　　　日
